臺灣臺北地方法院民事判決　　　　　　　　　　　　九十三年度訴字第二七二三號
　　原　　　告　乙○○
　　被　　　告　甲○○
右當事人間損害賠償事件，本院於民國九十三年八月二十六日辯論終結，判決如左：
    主  文
一、被告應給付原告新台幣壹拾貳萬捌仟玖佰拾捌元，及自民國九十三年五月一日
    起至清償日止，按年息百分之五計算之利息。其中本金新台幣伍萬元之履行期間
    為八個月。
二、原告其餘之訴駁回。
三、訴訟費用由被告負擔八分之一，餘由原告負擔。
四、本判決原告勝訴部分，得假執行。
五、原告其餘假執行之聲請駁回。
        事  實  及  理  由
壹、原告主張：（一、二見起訴狀，三見第二七、二八頁，四見第四二、四四頁，五
    見起訴狀）
一、被告甲○○於民國九十三年三月二十四日，駕駛５Ｅ─４９２號營業計程車（下
    稱：張車），行經台北市○○○路二二號與八德路三段一五八巷口前，車頭撞及
    原告乙○○所騎乘ＱＫＸ─６１１號機車車身（下稱：鮑車），致原告受傷倒地
    ，受有右腳開放性骨折，合併皮膚缺損，事後並接受傷口清創手術、植皮手術。
    被告係職業駕駛人，依當時情狀並無不能注意車前狀況，張車竟撞擊鮑車，顯有
    過失，其造成原告身體健康受傷，且減少勞動能力，應負賠償責任。
二、原告因本件車禍受有下列損害：
    (1)醫藥費：迄今支出新台幣（以下同）五萬五千九百七十二元。未來一年仍需醫
              治，亦應由被告賠償。
    (2)工作損失：原告原任職國際傳播有限公司主任企畫，月薪四萬五千元，因本件
              車禍已減少四萬五千元收入；未來一年減少工作能力，收入共減少二
              十二萬五千三元。
    (3)精神慰撫金：原告因車禍不良於行且有礙儀容，依民法第一百九十五條得請求
              被告賠償慰撫金五十萬元。
三、車禍後我被送去台安醫院，當時被告談到其家計問題，我同情他，我說可以十萬
    元和解，但被告說不行，後來我同意五萬元，被告太太又反悔說沒錢。後我到中
    山醫院去開刀，我請被告拿五萬元去付醫藥費，被告說要等鑑定報告，但被告又
    反悔。後來我們去調解，都無法達成協議。車禍當時我同情被告的家計，且我當
    時不知我的傷勢是如何。被告至少應賠二十萬元（第三二頁）。
四、本件原告有投保汽車強制責任險，有申請理賠；可以扣除已申請理賠的金額，保
    險公司對於五萬多元醫療費只賠二萬一千零六十二元。
五、基於民法第一百八十四條第一項、第一百九十三條第一項、第一百九十五條第一
    項侵權行為損害賠償請求權（第二七頁）而聲明：
    (1)被告應給付原告捌拾貳萬元，及自起訴狀繕本送達次日起（即九十三年五月一
      日）至清償日止，按年息百分之五計算之利息。
    (2)訴訟費用由被告負擔。
    (3)願供擔保請准宣告假執行。
貳、被告答辯：（一、二見第十一、十二頁）
一、九十三年三月二十四日車禍後，原告及其老闆林佳怡與被告成和解，被告應支付
    五萬元；被告告知並無現金立即賠償，原告等人也同意。同年三月三十一日，被
    告與原告兄長再度洽談和解，雙方同意先前結論，由被告賠償五萬元，並等交通
    裁決書核定後至保險公司簽立和解書。
二、同年四月二十日收受裁決書後，原告反悔，遂向松山區調解委員會申請調解，原
    告將金額調高至二十萬元。被告同意將金額增至八萬元以彌補原告損失。被告父
    母均年屆七十歲，配偶為大陸人士並無工作能力，子女就讀中學、護校，最小者
    僅三歲。全家僅被告一人工作；駕照又被吊扣三個月，這段期間並無工作能力。
三、我認為本件車禍我沒有過失，對原告醫藥費五萬多元並無意見（見第三三、二七
    頁）。願意先賠償包含保險金在內的十萬元，另外以分期付款方式賠五萬元。（
    第四三頁）
四、並聲明：駁回原告之訴。訴訟費用由原告負擔。（第二七頁）
、本院得心證理由：
一、雙方同意、不爭執事項：
    (1)九十三年三月二十四日，被告駕駛張車與原告所乘鮑車，在台北市○○○路二
      二號與八德路三段一五八巷口前，發生碰撞，原告受傷倒地，受有右腳開放性
      骨折，合併皮膚缺損，事後並接受傷口清創手術、植皮手術。原告已支出醫療
      費五萬五千九百七十二元。
    (2)原告向自身所投保汽車強制責險之保險公司申請理賠，領得二萬一千零六十二
      元保險金。（第四七頁）
二、爭執要旨：
    (1)雙方在事後有無和解？
      原告主張雙方在車禍當日以五萬元和解，但被告事後反悔。被告辯稱雙方當日
      以五萬元和解，協議由被告車輛所投保保險金支付，被告並未反悔；被告目前
      同意支付十五萬元（含保險金），但是尾款五萬元須分期付款。
    (2)如雙方並未和解，本件車禍發生應由何人負責？
      原告主張過失責任在被告，被告否認。
    (3)原告因車禍所受損害為何？
      原告主張為八十二萬元；被告僅對其中醫療費用五萬五千九百七十二元並不爭
      執。
三、和解方面：
    原告主張雙方在車禍當日以五萬元和解，但被告事後反悔。被告辯稱雙方成立和
    解後，被告並未反悔。經調查：
    (1)按民法第七百三十六條規定，稱和解者，謂當事人約定，互相讓步，以終止爭
      執或防止爭執發生之契約。同法第七百三十七條就和解效力規定，和解有使當
      事人所拋棄之權利消滅及使當事人取得和解契約所訂明權利之效力。
    (2)再者，民法第一百五十三條明定當事人互相表示意思一致者，無論其為明示或
      默示，契約即為成立。原告就雙方車禍後協商經過證稱：「．．．我說可以十
      萬元和解，但被告說不行，後來我同意五萬元，但後來被告太太又反悔說沒錢
      。後我到中山醫院去開刀，我請被告拿五萬元去付醫藥費，被告說要等鑑定報
      告，但被告後來又反悔。．．．」（見第二七頁）。依原告所述，雙方經磋商
      後以五萬元達成和解協議；縱依原告所述，被告配偶事後反對此一協議，但是
      被告配偶並非和解當事人，其反對並不影響和解契約效力。至於原告主張被告
      事後並未配合履約，縱係實情，此部分僅係被告履行遲延問題，和解契約並未
      因此而解除。
    (3)此外，民事訴訟法第二百七十九條第一項規定，當事人主張之事實，經他造於
      準備書狀內或言詞辯論時或在受命法官、受託法官前自認者，無庸舉證。依據
      和解契約，被告僅須給付原告五萬元；但被告於審理中復表示願意賠償包含保
      險金在內之十五萬元（見第四三頁），至此被告自認應給付十五萬元。
    (4)經扣除原告自汽車強制責任險所領取二萬一千零六十二元保險金，差額為十二
      萬八千九百三十八元。
    本件車禍事故既經雙方和解，依首揭規定，原告不得再依侵權行為損害賠償請求
    權要求被告賠償；惟被告於審理時自認應賠償十五萬元（含保險給付），於扣除
    保險給付後，被告尚應給付十二萬八千九百三十八元。
四、原告依據侵權行為損害賠償請求權提起本訴，請求被告給付十二萬八千九百三十
    八元及自起訴狀繕本送達次日（即民國九十三年五月一日）起至清償日止，按年
    息百分之五計算之利息，合於法律規定，應予准許。超過部分為無理由，應予駁
    回。
五、原告陳明願供擔保以代釋明，聲請宣告假執行，經核原告勝訴金額未逾五十萬元
    ，應依職權宣告假執行；原告其餘假執行之聲請，因訴之駁回而失所依據，不予
    准許。
六、被告聲明就五萬元分期履行；本院考慮被告自認金額逾和解金額，且財務狀況不
    佳等情形，酌定此部分履行期間為八個月。
七、因本案事證已臻明確，雙方其餘主張陳述及所提之證據，均毋庸再予審酌，附此
    說明。
八、綜上所論，原告之訴為一部有理由，一部無理由，依民事訴訟法第七十九條、第
    三百八十九條第一項第五款、第三百九十六條第一項，判決如主文。（一、二審
    訴訟費用係指法院所收取費用與登報費用，不含律師費等費用。）
中　　　華　　　民　　　國　　九十三　　年　　　九　　　月　　　九　　　日
                                    民事第二庭法官    吳燁山
右為正本係照原本作成。
如對本判決不服，應於送達後廿日內，向本院提出上訴狀（應按對方人數提出影本，
免附郵票）。並按民事訴訟法第七十七條之十六、之十三、台灣高等法院九十二年八
月六日（九二）院田文公字第０三０二八號函（逾十萬元之部分，均提高十分之一之
裁判費）繳納上訴費；計算公式可自司法院網站之「民事事件新制徵收費用標準」閱
覽、下載。
中　　　華　　　民　　　國　　九十三　　年　　　九　　　月　　　九　　　日
                                            書記官    柯月英
